ALFONSO GREGORIO CALVO

alfonso.grecal@gmail.com

Tlf: 650133611

Día y Lugar de Nacimiento: 11/02/1984. Valladolid

PERFIL Y ESTRACTO PROFESIONAL

Profesional financiero con sólida experiencia en Análisis y Reporting, y con fuertes habilidades interpersonales con competencia probada en planificación financiera, controlling and managment

Gran Capacidad en Análisis e Indicadores de Negocio, comprometido con el equipo, y gran tenacidad y solvencia de situaciones críticas. Motivado y apasionado, flexible y orientado a resultados. Experiencia en Empresas Multinacionales y Multiculturales

EXPERIENCIA PROFESIONAL

Compass Group (Madrid, España)

07.2013 - Present

Análisis, Planificación y Reporting Financiero (Sector: Restauración Industrial / Ingresos: €330MM / Trabajadores: 10.500)

- · Creación de los Presupuestos Generales y Planificación de la Compañía.
- · Responsable del Monthly Reporting Pack para Dirección y el Grupo Internacional
- · Elaboración, desarrollo y seguimiento del plan estratégico de la empresa y análisis de KPI's, así como proyección de los diferentes escenarios económicos asociados, definiendo líneas de actuación a seguir
- · Análisis mensual del P&L y BS entre Budget y Real, proporcionando información y control de desviaciones
- · Reporting ad-hoc periódico para la Dirección Española y Headquarter de Europa

General Electric Real Estate (Madrid, España)

11.2011 - 07.2013

Análisis y Planificación Financiera (Sector: Inmobiliario / Ingresos: €45MM / Trabajadores: 70)

- · Creación de los Presupuestos Generales y Planificación del P&L de la división Española
- · Responsable del análisis y reporting económico, en coordinación con otros departamentos de la compañía
- · Elaboración de modelos financieros y costes de financiación
- · Reporting ad-hoc periódico para la Dirección Española y Headquarter de Europa
- · Identificación de riesgos y oportunidades, y su impacto financiero en la compañía

Metro de Madrid (Madrid, España)

07.2010 - 07.2011

Técnico de estudios y Benchmarking (Sector: Transporte de Personas / Ingresos: €1.100MM / Trabajadores: 7.200)

- · Realización y desarrollo de estudios estratégicos para la Dirección de Metro de Madrid
- · Intercambio de Información, Buenas Prácticas y KPI's con Metros Internacionales (Comet y Nova)
- · Colaborador en Business Cases con la Universidad Imperial College de Londres

Caja Círculo (Valladolid, España)

11.2009 - 02.2010

Asesor Financiero

EDUCACIÓN

Universidad Autónoma de Madrid

2010 - 2011

· Postgrado "Citius" en Management Skills

Universidad de Valladolid - Licenciado en Administración y Dirección de Empresas

2002 - 2009

· Beca Erasmus de 9 Meses, Universidad "La Sapienza" de Roma, Italia (2007 – 2008)

IDOMAS E INFORMÁTICA

Idiomas Español: Nativo Inglés e Italiano: Competencia Profesional

Informática Pack MS Office, Oracle Discoverer, Hyperion, Essbase, Insight Cognos: Competencia Profesional

VOLUNTARIADO

IES Conde de Orgaz 2012-2013

Junior Achievement

Coach del programa "Habilidades para el Éxito" para estudiantes de educación secundaria, a través de ejercicios de trabajo en equipo, fomentando sus habilidades de resolución de problemas y pensamiento crítico, así como su capacidad para comunicarse, negociar y liderar

INTERESES PERSONALES Y RECONOCIMIENTOS

Viajar, Café, Futbol, Tenis, Padel y Lectura

Imagination & Courage GE Europe Award: Premio recibido por la perseverancia, progresión y desarrollo profesional en General Electric

RECOMENDACIONES

Javier Bartolomé Castilla

Responsable de Estudios y Benchmarking de Metro de Madrid Mobile: (+34) 659631406

Stephane Doebeli

FP&A Manager – Western Europe at GE Real Estate

Mobile: (+33) 634323803